

MANUEL RAMIREZ C.

C/San Martín, 109, Ampl. La gloria CP.36864 Salamanca Gto 4641872566 - mane152015rmz@gmail.com

Tengo una experiencia de 8 años en el ramo de trasporte pesado. Me he desarrollado cada día mas en lo que es mi trabajo día a día me gusta aprender cosas nuevas y sobre la practica me gusta ser el mejor en lo que hago me gusta trabajar arduamente para poder darle lo mejor a mi familia y así poder lograr ser mejor cada en el ámbito laboral y familiar soy una persona que busca siempre buscar soluciones a los problemas inesperados en mi trabajo y soy una persona sincera y responsable y honesta siempre tomo lo bueno de las criticas laborales y sociales me gusta que me digan en que estoy mal y me enseñen como se hacen soy de rápido aprendizaje y siempre me esmero en ser el mejor en lo que hago.

EXPERIENCIA PROFESIONAL

RANCHO DEIRCA

CHOFER TORTON Y OP. 5TA RUEDA fecha de permanencia (2010-2014)

Revisar y dar mantenimiento menor a la unidad que se me fuera asignada para el transporte de pacas conocimiento de las rutas de todo el bajío

ASFALTOS UNIVERSALES SA DE CV

PATIERO Y OP. 5TA RUEDA fecha de permanencia (2014-2017)

Revisión mecánica menor de las unidades asignadas y checar documentación de carga y descarga Acercar las unidades al área de llenado y acomodo de las mismas.

Cuando era necesario hacer el viaje o entrega de los productos

Conocimiento de rutas foráneas de la empresa

TRANSPORTES FRANCO

OP.5TA RUEDA fecha de permanencia (2017-MAYO2020)

Revisión mecánica menor de las unidades asignadas y revisión de papeles de carga y descarga Trasporte de exceso de dimensiones rutas bajío y foráneas

ESTUDIOS

2008 - 2011Certificado Prepa

CETESA

2011-2013 **CONSTANCIA DE ESTUDIOS TRUNCOS**

UNIVERSIDAD TECNOLOGICA DE SALAMANCA (UTS)

HABILIDADES

PC **BASICO**

Maquinas y herramientas un ´poco de todo

REFERENCIAS

Kristina Miranda - Cel. 4111895565 - E. cris.miranda0814@gmail.com

Ing. Agrónoma transportes franco

Eduardo muñoz Gutiérrez - cel. 4641044016

Jefe de embarques asfaltos universales

Miquel Ruiz - cel. 4641706526

Dueño del rancho DEIRCA